【裁判字號】    90,上易,470
【裁判日期】    900110
【裁判案由】    毒品危害防制條例
【裁判全文】
臺灣高等法院臺中分院刑事判決                      九十年度上易字第四七號
    上  訴  人
    即  被  告  乙○○
右上訴人因毒品危害防制條例案件，不服臺灣苗栗地方法院八十九年度易字第一○九
一號中華民國九十年一月十日第一審判決（起訴案號：臺灣苗栗地方法院檢察署八十
九年度偵字第二一五○號），提起上訴，本院判決如左：
      主  文
上訴駁回。
      事  實
一、乙○○有違反麻醉藥品管理條例、竊盜等前科；民國八十六年間，因犯竊盜罪，
    經臺灣苗栗地方法院判處有期徒刑十月確定，於八十八年一月七日執行完畢；復
    因施用第二級毒品安非他命案件，經臺灣苗栗地方法院裁定送觀察、勒戒，嗣因
    認無繼續施用毒品之傾向，由台灣苗栗地方法院檢察署檢察官於八十九年六月二
    十七日以八十九年度毒偵字第七六八號、第一二五一號不起訴處分確定。猶不知
    悔改，又基於施用第二級毒品安非他命之概括犯意，自八十九年九月間某日起至
    同年十月五日上午十一時許止，在其位於苗栗縣大湖鄉富興村九鄰八寮灣四號住
    處等處，每兩天一次，以將安非他命放入吸食器內，點火加熱，使安非他命汽化
    後吸其煙霧之方式，連續施用第二級毒品安非他命多次，嗣於同年十月五日十七
    時許，在苗栗縣大湖鄉大湖農工側門，為警查獲其持有第二級毒品安非他命一‧
    七公克，並經採尿送驗呈安非他命陽性反應。經依臺灣苗栗地方法院八十九年度
    毒聲字第一七三一號裁定送觀察、勒戒後，評定認有繼續施用毒品之傾向。
二、案經苗栗縣警察局大湖分局報請臺灣苗栗地方法院檢察署檢察官偵查起訴。
    理  由
一、訊據被告乙○○對於右揭事實自白不諱，並有第二級毒品安非他命一‧七公克（
    毛重）扣案可資佐證，復有苗栗縣衛生局八十九年十月二十六日八九衛六字第八
    九一六二三七號煙毒尿液檢驗成績書（檢體編號Ｅ一二二號）所載被告尿液檢驗
    結果呈甲基安非他命陽性反應、台灣苗栗看守所附設勒戒處所八十九年十月二十
    一日苗所衛字第００三三五０號函附之「受觀察勒戒人有無繼續施用毒品判定資
    料」所載被告有繼續施用毒品之傾向、不起訴處分書及刑案資料查註紀錄表等各
    乙件附卷可稽，被告自白核與事實相符，足以採信，事證明確，其犯行堪予認定
    ，應依法論科。
二、核被告所為，係犯毒品危害防制條例第十條第二項之施用第二級毒品罪。被告先
    後多次施用毒品之行為，時間緊接，且犯罪構成要件相同，顯係基於概括犯意反
    覆為之，應依連續犯規定以一罪論，並加重其刑；被告為施用毒品而持有毒品之
    低度行為，應為施用毒品之高度行為所吸收，不另論罪。又被告於八十六年間，
    因犯竊盜罪，經台灣苗栗地方法院判處有期徒刑十月確定，於八十八年一月七日
    執行完畢之事實，有臺灣高等法院被告全國前案紀錄表、臺灣苗栗地方法院檢察
    署刑案資料查註紀錄表在卷可稽，其於有期徒刑之執行完畢後，五年以內再犯本
    件有期徒刑以上之刑之罪，為累犯，應依刑法第四十七條規定遞加重其刑。原審
    以被告犯罪事證明確，而適用毒品危害防制條例第十條第二項、第十八條第一項
    前段，刑法第十一條前段、第五十六條、第四十七條之規定，並審酌被告一再施
    用第二級毒品，不知悔改，惡性非淺，惟所犯係自殘行為，所生之危害不大，犯
    罪後於審理中已坦承犯行及被告之素行等一切情狀，量處有期徒刑壹年，並敘明
    扣案之第二級毒品安非他命一‧七公克（毛重）為毒品危害防制條例第二條第二
    項第二款所示之毒品，應依同條例第十八條第一項前段沒收銷燬之。經核原判決
    認事、用法，均無違誤，量刑亦稱允適，被告上訴意旨以原審量刑過重而指摘原
    判決不當，為無理由，應予駁回。
據上論結，應依刑事訴訟法第三百六十八條，判決如主文。
本案經檢察官甲○○到庭執行職務。
中      華      民      國      九十     年       三      月    二十二  日
                                  臺灣高等法院臺中分院刑事第四庭
                                        審判長法  官  洪  耀  宗
                                              法  官  吳  重  政
                                              法  官  江  德  千
右正本證明與原本無異。
不得上訴。
                                              書記官  吳  麗  琴
中      華      民      國      九十     年       三      月    二十三  日
附錄論罪科刑法條
毒品危害防制條例第十條第二項
施用第二級毒品者，處三年以下有期徒刑。                                  Ｉ


司法院資訊處製作；財團法人民間司法改革基金會備份。
